【裁判字號】    92,易,2193
【裁判日期】    921112
【裁判案由】    大陸人民條例等
【裁判全文】
臺灣板橋地方法院刑事判決                        九十二年度易字第二一九三號
    公  訴  人  臺灣板橋地方法院檢察署檢察官
    被      告  己○○
    選任辯護人  張泰昌律師
右列被告因違反台灣地區與大陸地區人民關係條例等案件，經檢察官提起公訴（九十
二年度偵字第一一七八二號），本院判決如左：
    主  文
己○○違反不得僱用大陸地區人民在台灣地區從事未經許可之工作之規定，處有期徒
刑肆月，如易科罰金，以參佰元折算壹日；又共同違反未依電子遊戲場業管理條例規
定辦理營利事業登記者，不得經營電子遊戲場業之規定，處有期徒刑貳月，如易科罰
金，以參佰元折算壹日，扣案之電動賭博機具小瑪莉壹台、新台幣貳佰元均沒收。應
執行有期徒刑伍月，如易科罰金，以參佰元折算壹日，扣案之電動賭博機具小瑪莉壹
台、新台幣貳佰元均沒收。
    事  實
一、己○○未經主管機關台北縣政府許可辦理營利事業登記，即自民國九十二年六月
    五日起（起訴書誤載為九十一年六月五日），在其所經營位於台北縣樹林市○○
    街四十一之一號雅園海產店，非法僱用大陸地區女子林華珠、洪燕、蔡華雲、陳
    雲英及余小瓊等人，在上址從事陪酒及伴唱等工作，營業時間為每日下午五時起
    至翌日上午五時許，以每三小時為一節，每節新台幣（下同）一千元之代價，每
    千元己○○可抽取一百元佣金，以此牟利。另己○○明知未依電子遊戲場業管理
    條例規定辦理營利事業登記證者，不得經營電子遊戲場，竟未辦理電子遊戲場業
    之營利事業登記，即與真實姓名年籍不詳綽號「阿哲」之成年男子，基於賭博之
    概括犯意聯絡，自九十二年六月初起至同月十二日止共計十日，由綽號「阿哲」
    之男子提供賭博性電動玩具小瑪莉一台，擺設於上開雅園海產店內，供不特定人
    賭博財物；其賭博方法為賭客每次以十元硬幣投入機台內下注，若押對中彩即可
    由退幣口得二倍至五十倍不等之十元硬幣，未押中者，賭資則歸入機台所有，收
    入再由己○○與綽號「阿哲」之男子五五分帳。嗣於九十二年六月十一日晚間十
    時三十分許，當場為警查獲上開大陸女子余小瓊、陳雲英、蔡華雲坐檯陪酒，與
    客人辛○○、庚○○、丁○○、丙○○、甲○○、壬○○、乙○○共同飲酒唱歌
    ，並扣顧客消費單二紙、電動賭博機具小瑪莉一台（含IC板一塊）及賭具內賭資
    新台幣（下同）二百元。
二、案經台北縣政府警察局樹林分局報請台灣板橋地方法院檢察署檢察官偵查起訴。
    理  由
一、訊據被告己○○固坦承自九十一年六月五日起，在台北縣樹林市○○街四十一之
    一號經營雅園海產店，及未經辦理營利事業登記即於九十二年六月間起，在該店
    內擺設電動機具小瑪莉一台，供客人把玩，並於九十二年六月十一日晚間十時三
    十分許，在店內為警查獲大陸籍女子林華珠、洪燕、蔡華雲、陳雲英及余小瓊等
    人與客人乙○○等人一同飲酒消費，及查獲電動機具小瑪莉一台等情不諱，惟矢
    口否認有違反台灣地區及大陸地區人民關係條例及違反電子遊戲場業管理條例之
    犯行，並辯稱：我是經營海產店，並沒有僱用大陸女子，那些大陸女子那時候是
    來我店裡吃飯的，我都沒有僱用他們，我不知道那些大陸女子為何會在警訊時這
    麼說，店裡只有我一個人，我很忙。因為我是開海產店，所以他們來一定是喝酒
    、唱歌，關於小瑪莉機器是當時來擺設的人，說那是行政院許可的，我不知道那
    是賭博性的電動玩具，那個人還說那是合法的，那個還擺沒有幾天，還說他過幾
    天會再來。（帳單上的小姐退費，小姐錢兩千元）那是我們唱歌是投幣式，要換
    零錢，他拿一千元，所以我拿一千元銅板給他，他後來不要唱那麼多，退五百元
    ，那兩千元是我借給許先生的，我問他要做什麼，他說要給小姐，因為我酒錢給
    他欠，所以就借他，許先生是我一個常客，小姐是跟他一起過來的云云。經查：
（一）上開女子林華珠、洪燕、蔡華雲、陳雲英及余小瓊五人確屬來台灣探親之大陸
      地區人民，業據證人即大陸籍女子林華珠、洪燕、蔡華雲、陳雲英及余小瓊等
      人於警訊中證述在卷。而本件係台北縣政府警察局樹林分局根據檢舉有大陸女
      子在被告經營之雅園海產店坐檯陪酒，由台北縣政府警察局樹林分局樹林派出
      所於九十二年六月十一日晚上十時三十分許派員臨檢，而查獲大陸地區人民余
      小瓊、陳雲英、蔡華雲再上址雅園海產店包廂內坐檯陪酒，及扣得顧客消費單
      等情，有上載「小姐錢」、「小姐退費」等品名字樣之顧客消費單二紙，且有
      現場查獲照片二張、台北縣政府警察局樹林分局樹林派出所九十二年六月十一
      日之臨檢檢查現場紀錄表一份及現場圖一張、證人洪德明提出之台北縣政府警
      察局樹林分局民眾電話報案紀錄通報單影本一紙附卷可稽。該臨檢檢查現場紀
      錄表並經被告己○○、大陸女子林華珠、洪燕、蔡華雲、陳雲英、余小瓊、客
      人甲○○、戊○○、庚○○、壬○○、丁○○、辛○○、乙○○及丙○○簽名
      並捺指印確認無誤，足證被告己○○確有於上開時地非法僱用大陸女子從事陪
      酒及伴唱工作。
（二）被告己○○於警訊時亦坦承於九十二年六月五日起僱用大陸女子林華珠、洪燕
      、蔡華雲、陳雲英、余小瓊五人在店內從事坐檯陪酒等情（見偵查卷第八頁背
      面），經核與前開樹林派出所之臨檢檢查現場紀錄表所載之內容及顧客消費單
      二紙所載互核一致，再者，證人林華珠於警訊時亦供稱「我於今日（十一日）
      二十一時至雅園海產店坐檯陪酒」等語，核與客人乙○○、辛○○等人之警訊
      筆錄互核均相符合。雖證人林華珠、洪燕、蔡華雲、陳雲英、余小瓊嗣後均否
      認有座檯陪酒；而客人辛○○、丁○○、丙○○、甲○○、壬○○於本院審理
      時，均到庭證稱並不知曉大陸女子蔡華雲、陳雲英及余小瓊等人係座檯陪酒云
      云。然證人林華珠、洪燕、蔡華雲、陳雲英、余小瓊為大陸地區人民，為恐查
      獲其從事與其身分不符之工作，而遭遣返回大陸地區，乃故為迴護被告己○○
      ，因而為不實之供述，實可想像；又據客人辛○○、丁○○、丙○○、甲○○
      、壬○○等人於本院審理時證稱與同桌之大陸女子蔡華雲、陳雲英及余小瓊等
      人彼此並不相識，茍非座檯陪酒，何以同桌一同飲酒作樂？且本件被告係遭人
      檢舉在上址僱用大陸女子坐檯陪酒，而經警臨檢查獲（參見前述樹林分局民眾
      電話報案紀錄通報單及檢查紀錄表所載），若被告未僱用大陸女子坐檯陪酒，
      則豈會輕易遭人檢舉而被查獲？是被告前揭所辯乃屬事後卸責之詞，證人即大
      陸女子林華珠、洪燕、蔡華雲、陳雲英、余小瓊嗣後均否認有座檯陪酒，及客
      人辛○○、丁○○、丙○○、甲○○、壬○○嗣後證稱不知有坐檯陪酒等語，
      均係屬迴護被告之詞，均無足採信。
（三）被告己○○嗣後供稱其於警訊中之自白，係非出於任意性所為之供述，而係經
      警方以不正當之訊問方式取得云云，然經本院調取被告警訊中之偵訊錄音帶勘
      驗結果，被告於警訊中之訊問均係連續始末陳述，並無任何不正當之偵述，且
      經當時製作偵訊筆錄之警員林勝煌到庭證述在卷（見本院九十二年十月一日訊
      問筆錄），是被告此部份之辯解，亦非可採。
（四）上開台北縣政府警察局樹林分局樹林派出所於九十二年六月十一日執行臨檢時
      ，所製作之臨檢檢查現場紀錄表一件及現場圖一紙，雖屬被告以外之人於審判
      外之書面陳述，屬於傳聞證據，但為公務員職務上製作之紀錄文書，依刑事訴
      訟法第一百五十九條之四第一款規定，既與現場照片二張及扣案之顧客消費帳
      單二張上所載相符，尚無不可信之情況，應屬傳聞法則之例外規定，自可採為
      證據。
（五）被告於上開雅園海產店內擺設電動玩具小瑪莉一台供客人把玩之事實，除據被
      告陳明在卷外，且有扣案之電動玩具小瑪莉一台及賭資二百元除資佐證，並有
      現場查獲之電動賭博玩具小瑪莉照片二張附卷可稽。被告雖辯稱不知該電動玩
      具係屬賭博性電動玩具，然被告於警訊時明確供稱「（該電動玩具）每次投入
      新台幣十元，若押中賠率為二倍至五十倍，賠率由退幣口輸出，我於九十二年
      六月初開始營業，至今約十天左右」等語（見偵查卷第九頁），顯係以該電動
      賭博機具小瑪莉一台與不特定賭客賭博財物，所辯亦非可採。
（六）證人乙○○之警訊筆錄，雖亦屬傳聞證據，然被告己○○及辯護人於法院調查
      證據時，知有刑事訴訟法第一百五十九條第一項不得為證據之情形，而未於言
      詞辯論終結前聲明異議，自應視為同意將該書面陳述作為證據，附此敘明。
（七）綜上所述，本件事證明確，被告之犯行，洵堪認定，應依法論科。
二、被告己○○為雅園海產店之負責人，其雅園海產店於營業時間內係屬公眾得出入
    之場所，其非法僱請大陸地區女子林華珠、洪燕、蔡華雲、陳雲英及余小瓊等人
    ，在上址從事陪酒及伴唱等工作之所為，係違反台灣地區與大陸地區人民關係條
    例第十五條第四款之規定，應論以同條例第八十三條第一項之僱用大陸地區人民
    從事未經許可工作罪。又被告未辦理電子遊戲場業之營利事業登記，即與真實姓
    名年籍不詳綽號「阿哲」之成年男子，自九十二年六月初起至同月十二日止共計
    十日，由綽號「阿哲」之男子提供賭博性電動玩具小瑪莉一台，擺設於上開雅園
    海產店之公眾得出入場所內，供不特定人賭博財物之所為，係違反電子遊戲場業
    管理條例第十五條之規定，應依同法第二十二條之處斷，及犯刑法第二百六十六
    條第一項之公然賭博罪。被告己○○與綽號「阿哲」之成年男子間，就上開違反
    電子遊戲場業管理條例第十五條及公然賭博之犯行，有犯意之聯絡，及行為之分
    擔，均為共同正犯。又被告己○○前開所犯公然賭博罪及違反電子遊戲場業管理
    條例第二十二條之罪間，有方法、目的之牽連關係，為牽連犯，應依刑法第五十
    五條後段之規定，從一重之違反電子遊戲場業管理條例第二十二條之罪處斷。被
    告所犯前開僱用大陸地區人民從事未經許可工作罪及違反電子遊戲場業管理條例
    第二十二條之罪二罪間，犯意不同，行為互殊，應分論並罰。爰審酌犯罪之動機
    、目的、手段、知識程度、犯罪後之態度等一切情狀，非別量處如主文所示之刑
    ，並定其應執行之刑，及諭知易科罰金之折算標準，以示懲儆。至扣案之電動賭
    博機具小瑪莉一台，係被告所有供經營電子遊戲場業犯罪所用之物、新台幣二佰
    元，屬在賭檯上之財物，應依刑法第二百六十六條第二項規定予以宣告沒收，併
    予敘明。
據上論段，應依刑事訴訟法第二百九十九條第一項前段，台灣地區與大陸地區人民關
係條例第八十三條第一項，電子遊戲場業管理條例第二十二條，刑法第十一條前段、
第二十八條、第二百六十六條第一項、第二項、第五十五條、第四十一條第一項，罰
金罰緩提高標準條例第一條前段、第二條，判決如主文。
本案經檢察官王秀慧到庭執行職務
中      華      民      國    九十二    年     十一     月     十二     日
                                  臺灣板橋地方法院刑事第三庭
                                          審判長法  官  胡堅勤
                                                法  官  楊千儀
                                                法  官  李君豪
右正本證明與原本無異。
如不服本判決，應於判決送達後十日內，向本院提出上訴狀。
                                                書記官  吳詩琳
中      華      民      國    九十二    年     十一     月     十二     日
附錄本案所犯法條全文
中華民國刑法第二百六十六條
(普通賭博罪與沒收物)
在公共場所或公眾得出入之場所賭博財物者，處一千元以下罰金。但以供
人暫時娛樂之物為賭者，不在此限。
當場賭博之器具與在賭檯或兌換籌碼處之財物，不問屬於犯人與否，沒收
之。
電子遊戲場業管理條例第十五條
未依本條例規定辦理營利事業登記者，不得經營電子遊戲場業。
電子遊戲場業管理條例第二十二條
違反第十五條規定者，處行為人一年以下有期徒刑、拘役或科或併科新台
幣五十萬元以上二百五十萬元以下罰金。
臺灣地區與大陸地區人民關係條例第十五條
左列行為不得為之：
一  使大陸地區人民非法進入臺灣地區。
二  招攬臺灣地區人民未經許可使之進入大陸地區。
三  使大陸地區人民在臺灣地區從事未經許可或與許可目的不符之活動。
四  僱用或留用大陸地區人民在臺灣地區從事未經許可或與許可範圍不符
    之工作。
五  居間介紹他人為前款之行為。
臺灣地區與大陸地區人民關係條例第八十三條
違反第十五條第四款或第五款規定者，處二年以下有期徒刑、拘役或科或
併科新台幣三十萬元以下罰金。
意圖營利而違反第十五條第五款規定者，處三年以下有期徒刑、拘役或科
或併科新台幣六十萬元以下罰金。
以犯前項之罪為常業者，處五年以下有期徒刑，得併科新臺幣六十萬元以
下罰金。
法人之代表人、法人或自然人之代理人、受僱人或其他從業人員，因執行
業務犯前三項之罪者，除處罰行為人外，對該法人或自然人並科以前三項
所定之罰金。但法人之代表人或自然人對於違反之發生，已盡力為防止行
為者，不在此限。


司法院資訊處製作；財團法人民間司法改革基金會備份。
